【裁判字號】    96,重訴,561
【裁判日期】    970611
【裁判案由】    侵權行為損害賠償
【裁判全文】
臺灣板橋地方法院民事判決             96年度重訴字第561號
原      告  甲○○
            乙○○○
            丁○○
            戊○○
            丙○○
被      告  己○○
上列當事人間請求侵權行為損害賠償事件，經本院刑事庭移送前
來（附民案號：96年度重附民字第27號，刑事案號：96年度訴字
第1606號），本院於民國97年5 月28日言詞辯論終結，判決如下
：
    主      文
被告應給付原告甲○○新臺幣伍仟陸佰伍拾捌元，及自民國九十
六年六月十八日起至清償日止，按年息百分之五計算之利息。
原告其餘之訴駁回。
訴訟費用由被告負擔。
本判決第一項得假執行。但被告如以新臺幣伍仟陸佰伍拾捌元為
原告甲○○預供擔保，得免為假執行。
原告其餘假執行之聲請駁回。
    事實及理由
一、本件原告起訴主張：
（一）緣被告於民國（下同）95年12月22日16時許，在臺北縣中
      和市○○路18號前，因停車糾紛與許清捧發生口角爭執，
      許清捧遂持掃把欲毆打被告，被告竟基於傷害之犯意，持
      路邊之菜籃抵擋，並順勢推倒許清捧在地，致使許清捧受
      有右股骨頸骨折之傷害，經送醫急救，仍延至95年12月26
      日23時57分許因肺氣腫及缺血性心力衰竭造成心肺衰竭不
      治死亡。
（二）按「因故意或過失，不法侵害他人之權利者，負損害賠償
      責任。」、「不法侵害他人致死者，對於支出醫療及增加
      生活上需要之費用或殯葬費之人，亦應負損害賠償責任。
      被害人對於第三人負有法定扶養義務者，加害人對於該第
      三人亦應負損害賠償責任。」、「不法侵害他人致死者，
      被害人之父、母、子、女及配偶，雖非財產上之損害，亦
      得請求賠償相當之金額。」，民法第184 條第1 項前段、
      第192 條第1 、2 項及第194 條分別定有明文。查被告上
      開行為致許清捧死亡，依上開民法之規定，自應負損害賠
      償責任。
（三）原告請求損害賠償項目及金額如下：
  １、原告乙○○○部分：新臺幣（下同）1,839,398 元。
    (1)法定扶養費部分：
      原告乙○○○係22年1 月3 日生，被害人許清捧死亡時為
      73歲，依94年臺閩地區女性簡易生命表，原告乙○○○尚
      有餘命13.57 年；被害人許清捧係19年1 月6 日生，其死
      亡時為76歲，尚有餘命10.19 年。而原告乙○○○為被害
      人許清捧之配偶，尚有許永棍、丁○○、戊○○及丙○○
      等子女，被害人許清捧應負擔原告乙○○○法定扶養義務
      1/5 ，負擔期間為10.19 年。又按行政院主計處所公佈之
      94年臺灣地區家庭收支調查報告臺灣地區總平均每人每年
      最終消費支出204,993 元，一次請求採年息5%複式霍夫曼
      計算法，原告乙○○○自得請求法定扶養費339,398 元。
    (2)慰撫金部分：
      原告乙○○○與被害人許清捧共同扶養4 名子女長大成人
      ，夫妻間相互扶持感情十分融洽，正待白頭偕老之際，被
      害人許清捧突遭被告傷害致死，原告乙○○○痛失配偶之
      情，可想而知。又被告犯罪後迄今對原告等置若罔聞，更
      造成原告等身心二次傷害。故原告乙○○○自得請求精神
      慰撫金1,500,000 元。
  ２、原告甲○○部分：1,743,397 元。
    (1)醫療費用部分：5,658 元。
    (2)殯葬費用部分：237,739 元。
    (3)慰撫金部分：
      原告甲○○平日對被害人許清捧十分孝順，正待以報慈父
      養育之恩，被害人許清捧突遭被告傷害致死，原告甲○○
      痛失慈父之情，可想而知。又被告犯罪後迄今對原告等置
      若罔聞，更造成原告等身心二次傷害。故原告甲○○自得
      請求精神慰撫金1,500,000 元。
  ３、原告丁○○、戊○○、丙○○部分：
      原告丁○○、戊○○、丙○○平日對被害人許清捧十分孝
      順，正待以報慈父養育之恩，被害人許清捧突遭被告傷害
      致死，原告丁○○、戊○○、丙○○痛失慈父之情，可想
      而知。又被告犯罪後迄今對原告等置若罔聞，更造成原告
      等身心二次傷害。故原告丁○○、戊○○、丙○○各請求
      精神慰撫金1,500,000 元。
（四）聲明：1.被告應給付原告乙○○○1,839,398 元，及自起
      訴狀繕本送達翌日起至清償日止，按年息5%計算之利息。
      2.被告應給付原告甲○○1,473,397 元，及自起訴狀繕本
      送達翌日起至清償日止，按年息5%計算之利息。3.被告應
      給付原告丁○○1,500,000 元，及自起訴狀繕本送達翌日
      起至清償日止，按年息5%計算之利息。4.被告應給付原告
      戊○○1,500,000 元，及自起訴狀繕本送達翌日起至清償
      日止，按年息5%計算之利息。5.被告應給付原告丙○○1,
      500,000 元，及自起訴狀繕本送達翌日起至清償日止，按
      年息5%計算之利息。6.原告願供擔保，請准宣告假執行。
二、被告則以：
（一）被告之傷害行為與許清捧之死亡間無相當因果關係：
  １、參照證人簡郁珊證稱：「死者許清捧踢路旁之菜籃踢到很
      靠近我的車子，我先生己○○就走過去把菜籃踢走，之後
      死者許清捧就要拿掃把打我先生」等語，顯見被告與許清
      捧口角間，被告僅有閃躲、防禦之行為，並無故意攻擊許
      清捧。而證人朱佩華證稱：「我後來再注意他們倆時，我
      就只看到老先生坐在地上，我就過去參扶該老人家，該老
      人家就揮開我的手，也沒跟我說什麼，我就自行離去」等
      語，足證許清捧不慎跌倒後，證人朱佩華曾向前幫忙將伊
      扶起，當時許清捧意識應尚稱清楚，外觀上無重大異狀或
      傷害。
  ２、查法務部法醫研究所法醫饒宇東對死因看法記載「解剖結
      果，主要發現為缺血性心臟病及肺氣腫。股骨骨折部分本
      身不嚴重，一時還不致命」，證人姚仁青亦證稱法醫上開
      判斷沒有錯誤，足證慢性心肺功能不佳疾病為死者之直接
      死因。而證人同時證稱：「相驗卷第30頁病例記載死者曾
      於95年10月4 日因慢性塞性肺疾病、慢性心臟衰竭、陳舊
      性肺結核等疾病到永和耕莘醫院住院治療，益徵死者原本
      即有慢性心肺功能衰竭之疾病，自難認係被告行為造成許
      清捧之死亡。又法醫研究所之死亡原因僅記載「可能、加
      重心肺功能負荷」，非但未肯定被告傷害行為與許清捧死
      亡結果有相當因果關係，且明確表示傷害最多僅為加重心
      肺功能負荷之原因，而非造成死亡結果之直接唯一之原因
      ，法醫研究所鑑定報告足資證明許清捧死亡結果與被告傷
      害行為間無相當因果關係。
  ３、證人姚仁青證稱：「我印象中病人的心臟酵素很高，情形
      不是很好，‧‧‧我只是依照當時的情形說因為病人心臟
      、肺臟功能都不好，內科方面的用藥都給了，就看病人的
      反應如何。另為我有聽心臟科醫生有向家屬解釋，說死者
      心臟功能不好，危險性很高」、「（問：你剛剛提到的病
      人心、肺臟功能不好，是不是因為骨折而導致的？）不是
      」、「（問：你剛剛提到因為心臟功能不好就不能開刀，
      骨折的痛是否會加速心肺功能的惡化？）一般人是不會，
      90% 以上的人是不會的，‧‧‧在我從事這麼久骨科醫生
      ，因為骨折而導致心臟病衰竭死亡的案例是沒有的，他一
      進來時急診有幫他驗心臟酵素，數值就是比較高，但是骨
      折並不會導致心臟酵素高」、「（問：通常像這樣的骨折
      在被害人這種年紀，如不開刀會如何？）很嚴重，如果一
      、二星期不開刀就會產生肺炎、褥瘡，如果本身患有糖尿
      病會有併發症，3 到6 個月就會死亡」、「（問：就老人
      家跌倒骨折住院因而死亡之機率為何？）一般而言因為骨
      折而死亡，通常不會，通常是因為事後照顧不好併發肺炎
      或敗血症才死亡的」、「（問：本件死者最直接的死因為
      何？）心、肺衰竭」等語，可見死者許清捧並非因骨折傷
      害直接導致心肺功能加速衰竭，且死者本身心肺功能不佳
      ，心臟酵素原本即較高，骨折亦非導致心臟酵素升高之原
      因。又死者本身係因故有心肺衰竭疾病，與骨折後因照顧
      不週導致併發症之情形不同，證人有關骨折可能導致死亡
      之陳述，顯與本件情節有異。
（二）原告請求金額顯屬過高：
  １、原告乙○○○部分：
    (1)扶養費用部分：
      查原告乙○○○雖係許清捧之配偶，惟許清捧死亡時已達
      76歲高齡，生前並無謀生能力及收入，其根本無扶養原告
      乙○○○之能力，依最高法院91年度台上字第1798號判例
      之見解，許清捧得免除對乙○○○之扶養義務，則原告乙○○○訴請被告給付法定扶養費用，顯無理由。縱許清捧
      生前有扶養能力，惟依最高法院95年台上字第829 號判決
      意旨，原告乙○○○客觀上是否有顯不能維持生活之情事
      而有受扶養之必要，係其得否請求本項金額之審酌要件，
      原告乙○○○對此部份應負舉證能力。
    (2)慰撫金部分：
      按「法院對於慰撫金之量定，應斟酌雙方、併加害人暨被
      害人父、母、子、女及配偶之身分、地位及經濟狀況等關
      係定之，並應斟酌加害程度及其他各種條件核定相當之數
      額。」，最高法院76年度台上字第1908號判例著有明文。
      經查，被告傷害行為與許清捧死亡結果間並無因果關係，
      縱許清捧死亡係被告行為所致，惟被告對許清捧之加害程
      度實屬輕微，且被告經濟狀況並不富裕，原告請求鉅額慰
      撫金亦非公平。
  ２、原告甲○○部分：
      原告甲○○請求喪葬費用237,739 元，惟其提出之德成殯
      儀禮品社之估價單，其中家祭五牲3,600 元、家祭水果籃
      2,400 元、辭生12菜飯及式場四果800 元、同樂團9,000
      元、大鼓亭6,000 元、香亭車2,300 元、魂轎車2,300 元
      、中型巴士5,500 元，依臺灣高等法院94年度重訴字第37
      號、第11號民事判決見解，應非必要費用，則原告甲○○
      請求，要無可採。又原告甲○○所支出臺北縣立殯儀館規
      費11,620元，似有重複請求。
  ３、原告丁○○、戊○○、丙○○部分：被告傷害行為與許清
      捧死亡結果間並無因果關係，縱許清捧死亡係被告行為所
      致，惟被告對許清捧之加害程度實屬輕微，且被告經濟狀
      況並不富裕，原告請求鉅額慰撫金亦非公平等語置辯。
（三）聲明：1.原告之訴及其假執行之聲請均駁回。2.如受不利
      判決，被告願供擔保，請准宣告免予假執行。
三、原告主張前揭事實，業據提出戶籍謄本2 份、台灣板橋地方
    法院檢察署相驗屍體證明書1 份、醫療費用收據2 紙及喪葬
    費用單據8 紙（以上皆為影本）為證。惟被告對於其傷害之
    行為，致被害人許清捧受有右股骨頸骨折之傷害，固不爭執
    ，惟尚以前揭情詞資為抗辯。是本件應審究者為（一）被告
    之傷害行為與被害人許清捧之死亡結果，是否有相當因關係
    ？（二）原告之各項請求是否有理由？
四、本院之判斷：
（一）被告之傷害行為與被害人許清捧之死亡結果，是否有相當
      因關係？
      被告辯稱；按諸一般情形，縱有被告之傷害行為，不必然
      發生被害人許清捧死亡之結果，因此本案之發生巳超出被
      告及一般人意料之外，又被害人許清捧本身即患有慢性塞
      性肺疾病、慢性心臟衰竭、陳舊性肺結核等疾病，故被害
      人許清捧之主要死因顯係其上述痼疾所致，而與被告之傷
      害行為無涉，足見被告之傷害行為與被害人許清捧之死亡
      ，並無相當因關係等語。經查：被害人許清捧發生死亡結
      果，非被告客觀上所得預見，被害人許清捧之死亡結果亦
      與被告之傷害行為無因果關係等情，業經台灣高等法院刑
      事庭以96年度上訴字第5393號刑事判決認定：「‧‧‧公
      訴人雖認被告推倒被害人致其受有右股骨頸骨折後，引發
      肺氣腫及缺血性心力衰竭造成心肺衰竭而死亡，因認被告
      係犯刑法第277 條第2 項之傷害致人於死罪嫌云云。惟查
      ：按加重結果犯，以行為人客觀上能預見其結果之發生，
      而主觀上無預見為要件。所謂能預見，乃指客觀情形而言
      ，即依一般人之知識經驗可得預見其發生死亡之結果為已
      足（最高法院93年度台上字第5111號判決、81年度台上字
      第4067號判決意旨參照）。查：被害人於95年12月22日因
      右股骨頸骨折之傷害送醫救治，延至同年月26日23時57分
      許因肺氣腫及缺血性心力衰竭造成心肺衰竭而死亡等情，
      有財團法人天主教耕莘醫院永和分院96年6月28日函暨檢
      附之被害人相關病摘要、醫囑單、病情進展紀錄、護理紀
      錄等資料、法醫研究所前揭鑑定報告及相驗屍體證明書等
      在卷可參。雖法務部法醫研究所法醫師解剖結果，主要發
      現為缺血性心臟病及肺氣腫。股骨骨折部分本身不很嚴重
      ，一時還不致命，但有可能加重原來已存在瀕臨衰竭的心
      肺功能負荷，以致於造成心肺循環衰竭而死亡等情，有上
      揭報告在卷可稽。惟查被告於原審審理時陳稱：是被害人
      拿掃把打伊，伊撿起來再丟向他，伊與他的距離很近。後
      來是他撿回掃把要打伊，伊就拿籃子出來擋，就順勢推回
      去等語（見原審卷第138頁）；參以證人葉莎於警詢時證
      稱：「當警方和救護車到場時，我有看到死者是自行走上
      救護車的」等語（見上引相卷第20頁）；另參以證人朱佩
      華於警詢時亦證稱：「我就只看到老先生坐在地上，我就
      前去攙扶該老人家，該老人家就揮開我的手，也沒跟我說
      什麼，我就自行離去了」等語（見上引相卷第26頁）；在
      在足證被告出手推倒被害人時，其力道尚非鉅大，被害人
      被推倒跌坐在地當時意識尚屬清楚。次以，被害人骨折部
      分亦非嚴重，或有致命之危險等情，亦有法醫研究所前揭
      鑑定報告在卷可按（見上引相卷第68頁）；證人即事發當
      日為被害人治療之醫師姚仁青於原審審理中亦到庭亦同此
      見解（見原審卷第128頁）；證人姚仁青另證稱：「（辯
      護人問：... 死者入院後，家屬說死者右邊髖部很痛，急
      診醫生幫他照X光片，發現他右邊股骨頸骨折，當時好像
      也有說胸部痛，所以急診醫生就特別幫他抽了心臟酵素，
      數值比正常人高，因為有骨折，所以先送骨科，沒有送心
      臟科，當晚我去看病人，發現病人比較嗜睡，情形與一般
      人不一樣，所以就先會麻醉科、神經內科、心臟科，才能
      開刀。但是死者的情形我到隔天去看他還是比較虛弱，所
      以先暫時停止開刀，先做內科建議的檢查及治療，內科醫
      生有來看過死者，認為死者心臟有缺血，後來就依照建議
      給了用藥，所以就一直沒有開刀，後來就轉加護病房」、
      「（辯護人問：就上述之病歷紀錄有何意見？）慢性阻塞
      性肺疾病、慢性心臟衰竭、陳舊性肺結核」、「（辯護人
      問：依照耕莘醫院的護理紀錄，病人原本要在95年12月26
      日下午進行手術是否有這件事？）從22日住院後每天都在
      考慮要動手術。因為這種骨折在全世界骨科協會標準來講
      二天內就要開刀，因為老人家不能躺那麼久，可能會有褥
      瘡或肺炎，但他情形一直不好，開刀風險性很大，所以就
      先內科治療」、「（辯護人問：26日病人之情形是否有比
      較好轉？）我印象中病人的心臟酵素很高，情形不是很好
      ，只要在沒有惡化的情形下，能夠早開刀就早開刀」、「
      我當時並不知道是有人傷害他，我只是依照當時的情形說
      因為病人心臟、肺臟功能都不好，內科方面的用藥都給了
      ，就看病人的反應如何，如果比較好或穩定就盡早開刀。
      但是以安全為優先。另為我有聽心臟科醫生有向家屬解釋
      ，說死者心臟功能不好，危險性很高」、「（辯護人問：
      你剛剛提到的病人心、肺臟功能不好，是不是因為骨折而
      導致的？）不是」、「（檢察官問：當心臟科會診時，是
      否有提到心臟功能有立即的危險性？）有的」、「（檢察
      官問：你剛剛提到因為心臟功能不好就不能開刀，骨折的
      痛是否會加速心肺功能的惡化？）一般人是不會，90%以
      上的人是不會的，但是有些人會，這個案例，他進來就不
      好，那我們不能為了上述之百分之十而去開刀。因為麻醉
      之後對心肺功能也是影響很大，有可能麻醉之後就死在手
      術台上」、「這病人進來我就是注意其骨折及意識情形，
      並不知道他有被傷害的情形，在我從事這麼久骨科醫生，
      因為骨折而導致心臟病衰竭死亡的案例是沒有的，他一進
      來時急診有幫他驗心臟酵素，數值就是比較高，但是骨折
      並不會導致心臟酵素高」、「（審判長問：通常像這樣的
      骨折在被害人這種年紀，如不開刀會如何？）很嚴重，如
      果一、二星期不開刀就會產生肺炎、褥瘡，如果本身患有
      糖尿病會有併發症，三到六個月就會死亡」、「（審判長
      問：就老人家跌倒骨折住院因而死亡之機率為何？）一般
      而言因為骨折而死亡，通常不會，通常是因為事後照顧不
      好併發肺炎或敗血症才死亡的」、「（辯護人問：本件死
      者最直接的死因為何？）心、肺衰竭」等語（見原審卷第
      126-129 頁、第133-134 頁），再參諸上引法務部法醫研
      究所之解剖鑑定報告記載：「被害人除心臟部分，左心室
      明顯肥大，心房室擴張，冠狀動脈有鈣化性粥狀硬化，管
      腔75%阻塞；肺臟部分切面高度水腫，也明顯見氣腫變化
      ；內部有右側股骨股裂外，其餘均無異狀」、「股骨骨折
      部分本身不很嚴重，一時還不致命，但有可能加重『原來
      已存在瀕臨衰竭的心肺功能』負荷，以致於造成心肺循環
      衰竭而死亡」等情，益見被害人本身之心臟及肺臟功能原
      已不佳，已瀕臨衰竭之程度，而被害人心、肺功能欠佳，
      係個人內在體質，外觀上不易得見，且被告與被害人原非
      熟識，僅係偶因停車糾紛而發生口角爭執，被告事前當無
      知悉被害人之心肺功能不佳事實之可能，被告對於其以一
      併非鉅大之力道推被害人一下，竟引發被害人併合心、肺
      功能欠佳之體質，產生死亡之結果，在客觀上實非得預見
      甚明。足認被害人之死亡結果與右股骨頸骨折之傷害間尚
      無直接因果關係，且明顯超出被告客觀上可預見之範圍，
      是於法即不得逕論被告以傷害致人於死之責。檢察官認被
      告所為係犯刑法第277 條第2 項之傷害致人於死罪嫌云云
      ，顯有未洽，‧‧‧惟如上述，被害人發生死亡結果，非
      被告客觀上所得預見，被害人之死亡結果亦與被告之傷害
      行為無因果關係」等語確定在案，業據本院依職權調閱本
      院96年度訴字第1606號刑事卷宗及台灣高等法院96年度上
      訴字第5393號刑事卷宗查明屬實。是被告之抗辯，堪予採
      信，足見被告之傷害行為與被害人許清捧之死亡結果，並
      無相當因關係。
（二）原告之各項請求是否有理由？
      按因故意或過失，不法侵害他人之權利者，負損害賠償責
      任，故意以背於善良風俗之方法，加損害於他人者亦同，
      民法第184 條第1 項定有明文。茲就原告之各項請求是否
      有理由？分述如下：
 １、原告乙○○○部分：
     原告乙○○○主張：伊係22年1 月3 日生，被害人許清捧
     死亡時為73歲，依94年臺閩地區女性簡易生命表，伊尚有
     餘命13.57 年，被害人許清捧係19年1 月6 日生，其死亡
     時為76歲，尚有餘命10.19 年。而伊為被害人許清捧之配
     偶，尚有甲○○、丁○○、戊○○及丙○○等子女，被害
     人許清捧應負擔伊法定扶養義務1/5 ，負擔期間為10.19
     年。又按行政院主計處所公佈之94年臺灣地區家庭收支調
     查報告臺灣地區總平均每人每年最終消費支出204,993 元
     ，一次請求採年息5%複式霍夫曼計算法，故伊自得請求法
     定扶養費339,398 元；又伊與被害人許清捧共同扶養4 名
     子女長大成人，夫妻間相互扶持感情十分融洽，正待白頭
     偕老之際，被害人許清捧突遭被告傷害致死，伊痛失配偶
     之情，可想而知。又被告犯罪後迄今對伊置若罔聞，更造
     成伊身心二次傷害。故伊自得請求精神慰撫金150 萬元云
     云。惟查：被告之傷害行為與被害人許清捧之死亡結果，
     並無相當因關係，業如前述，則原告乙○○○請求法定扶
     養費339,398 元及精神慰撫金150 萬元部分，顯屬無據，
     應予駁回。
 ２、原告甲○○部分：
（1） 原告甲○○主張被告之傷害行為，致被害人許清捧受有右
      股骨頸骨折之傷害，致其支出醫療費用5,658 元，業據提
      出醫療費用收據2 紙為證，復為被告所不爭執，自堪信原
      告甲○○此部分主張之事實為真正。
（2） 至原告甲○○主張：因被告之傷害行為，致被害人許清捧
      死亡，伊因此支付殯葬費用237,739 元，故伊自得請求殯
      葬費用237,739 元：又伊平日對被害人許清捧十分孝順，
      正待以報慈父養育之恩，被害人許清捧突遭被告傷害致死
      ，伊痛失慈父之情，可想而知。又被告犯罪後迄今對伊置
      若罔聞，更造成伊身心二次傷害。故伊自得請求精神慰撫
      金150 萬元云云。惟查：被告之傷害行為與被害人許清捧
      之死亡結果，並無相當因關係，業如前述，則原告甲○○
      請求殯葬費用237,739 元及精神慰撫金150 萬元部分，顯
      屬無據，應予駁回。
 ３、原告丁○○部分：
     原告丁○○主張：伊平日對被害人許清捧十分孝順，正待
     以報慈父養育之恩，被害人許清捧突遭被告傷害致死，伊
     痛失慈父之情，可想而知。又被告犯罪後迄今對伊置若罔
     聞，更造成伊身心二次傷害。故伊自得請求精神慰撫金1
     50萬元云云。惟查：被告之傷害行為與被害人許清捧之死
     亡結果，並無相當因關係，業如前述，則原告丁○○請求
     精神慰撫金150 萬元部分，顯屬無據，應予駁回。
 ４、原告戊○○部分：
     原告戊○○主張：伊平日對被害人許清捧十分孝順，正待
     以報慈父養育之恩，被害人許清捧突遭被告傷害致死，伊
     痛失慈父之情，可想而知。又被告犯罪後迄今對伊置若罔
     聞，更造成伊身心二次傷害。故伊自得請求精神慰撫金1
     50萬元云云。惟查：被告之傷害行為與被害人許清捧之死
     亡結果，並無相當因關係，業如前述，則原告戊○○請求
     精神慰撫金150 萬元部分，顯屬無據，應予駁回。
 ５、原告丙○○部分：
     原告丙○○主張：伊平日對被害人許清捧十分孝順，正待
     以報慈父養育之恩，被害人許清捧突遭被告傷害致死，伊
     痛失慈父之情，可想而知。又被告犯罪後迄今對伊置若罔
     聞，更造成伊身心二次傷害。故伊自得請求精神慰撫金1
     50萬元云云。惟查：被告之傷害行為與被害人許清捧之死
     亡結果，並無相當因關係，業如前述，則原告丙○○請求
     精神慰撫金150 萬元部分，顯屬無據，應予駁回。
五、從而，原告甲○○依據侵權行為法律關係，請求被告給付5,
    658 元及自起訴狀繕本送達翌日即96年6 月18日起至清償日
    止，按年息5 ％計算之利息，為有理由，應予准許；至原告
    逾此部分之請求，為無理由，應予駁回。
六、本件原告甲○○勝訴部分，係屬所命給付之金額未逾50萬元
    之判決，原告甲○○雖聲請供擔保宣告假執行，不過係促請
    本院依職權宣告，本院爰依民事訴訟法第389 條第1 項第5
    款之規定，依職權宣告假執行，惟被告陳明願供擔保聲請免
    為假執行，爰酌定相當之擔保金額宣告之；至於原告其餘之
    訴既經本院駁回，其假執行之聲請亦失所附麗，應併予駁回
    。
七、結論：本件原告之訴為一部有理由，一部無理由，依民事訴
    訟法第79條、第389 條第1 項第5 款、第392 條，判決如主
    文。
中    華    民    國    97    年    6     月    11    日
                  民事第二庭法  官    許麗華
以上正本係照原本作成。
如對本判決上訴，須於判決送達後20日內，向本院提出上訴狀。
中    華    民    國    97    年      6   月    12    日
                            書記官  蕭佩宜


司法院資訊處製作；財團法人民間司法改革基金會備份。
